臺灣雲林地方法院刑事裁定
111年度聲字第639號
聲  請  人  臺灣雲林地方檢察署檢察官
受  刑  人  巫泳泰



                  （現於法務部○○○○○○○○○○○執行中）
上列聲請人因受刑人數罪併罰有二裁判以上，聲請定其應執行之
刑（111年度執字第1604號），本院裁定如下：
    主  文
甲○○犯如附表所示之罪，所處如附表所示之刑，應執行有期徒刑
伍年捌月。
    理  由
一、聲請意旨略以：受刑人甲○○因違反組織犯罪防制條例等案件
    ，先後經判決確定如附表，應依刑法第53條及第51條第5款
    ，定其應執行之刑，爰依刑事訴訟法第477條第1項聲請裁定
    定應執行之刑等語。
二、裁判確定前犯數罪者，併合處罰之。但有下列情形之一者，
    不在此限：一、得易科罰金之罪與不得易科罰金之罪。二、
    得易科罰金之罪與不得易服社會勞動之罪。三、得易服社會
    勞動之罪與不得易科罰金之罪。四、得易服社會勞動之罪與
    不得易服社會勞動之罪。前項但書情形，受刑人請求檢察官
    聲請定應執行刑者，依第51條規定定之；數罪併罰，分別宣
    告其罪之刑，宣告多數有期徒刑者，於各刑中之最長期以上
    ，各刑合併之刑期以下，定其刑期，但不得逾30年；數罪併
    罰，有二裁判以上者，依刑法第51條之規定，定其應執行之
    刑，並由該案犯罪事實最後判決之法院之檢察官，聲請該法
    院裁定之；刑法第50條、第53條、第51條第5款及刑事訴訟
    法第477條第1項分別定有明文。又法律上屬於自由裁量之事
    項，有其外部性界限及內部性界限，並非概無拘束，依據法
    律之具體規定，法院應在其範圍內選擇為適當之裁判者，為
    外部性界限，而法院為裁判時，應考量法律之目的，及法律
    秩序之理念所在者，為內部性界限，法院為裁判時，二者均
    不得有所踰越（最高法院80年度台非字第473號判決意旨參
    照）。是以數罪併罰，有二裁判以上，定其應執行之刑時，
    固屬於法院自由裁量之事項，然仍應受前揭外部性界限及內
    部性界限之拘束。
三、經查：
㈠、本件受刑人於附表所示時間犯如附表各編號所示之罪，分別
    經本院、臺灣高等法院臺南分院及最高法院判處如附表各編
    號所示之刑，均經確定在案。附表編號2至7所示各罪，犯罪
    時間係在附表編號1所示之罪判決確定（民國108年9月26日
    ）前所犯，有各該判決書及臺灣高等法院被告前案紀錄表附
    卷可稽。又受刑人所犯如附表編號2及6所示各罪均為得易科
    罰金之罪，附表編號1、3、4、5及7所示各罪則均為不得易
    科罰金之罪，屬前述刑法第50條但書第1款情形，檢察官依
    受刑人請求聲請定其應執行之刑，並給予受刑人陳述意見之
    機會，並審核有關卷證後，認本件聲請為正當，應予准許。
㈡、本件被告所犯附表編號3至5所示各罪均為三人以上共同詐欺
    取財罪，於併合處罰時，其責任非難重複之程度較高；而上
    述詐欺罪與附表編號1所示之罪為共同犯非法持有可發射子
    彈具殺傷力之槍枝罪、編號2所示之罪為共同犯剝奪他人行
    動罪、編號6所示之罪為參與犯罪組織罪及編號7所示之罪為
    共同犯傷害罪，則又為不同的犯罪類型，侵害法益亦不同，
    於併合處罰時，其責任非難重複之程度則較低。這些責任非
    難重複之程度高低狀況，應於本件定應執行刑時予以充分斟
    酌，並適當反映於所定刑度，以符合罪刑相當原則。經審酌
    受刑人責任非難重複的程度，犯罪類型、法益侵害種類、犯
    罪行為態樣，及裁判於定刑時已扣減之應執行刑（附表編號
    1至5所示5罪前經本院110年度聲字第987號裁定定應執行有
    期徒刑為5年，即定刑時已扣減2年2月），並權衡審酌其整
    體行為責任與刑罰之目的，暨前述各罪定應執行刑之外部界
    限（各宣告刑中刑期最長之有期徒刑3年2月以上，各刑合併
    之刑期即有期徒刑8年4月以下），另參考受刑人對本件定應
    執行刑表示希望考量其經濟狀況，有臺灣雲林地方檢察署刑
    法第50條第1項但書案件是否請求定應執行刑調查表1紙在卷
    可參等一切情狀，定其應執行刑如主文所示，並諭知易科罰
    金之折算標準。
四、數罪併罰中之一罪，依刑法規定得易科罰金，若因與不得易
    科之他罪併合處罰結果而不得易科罰金時，原可易科部分所
    處之刑，亦無庸為易科罰金折算標準之記載，此經司法院釋
    字第144號、第679號及院字2702號解釋在案。本件受刑人所
    犯如附表編號2及6所示各罪所處之刑，雖均得易科罰金，惟
    因與如附表編號1、3、4、5及7所示各罪均不得易科罰金之
    刑併合處罰，依前揭說明，於定執行刑時，無庸為易科罰金
    折算標準之諭知。
五、至受刑人所犯如附表編號1所示之罪，原判決另併科罰金部
    分，既無刑法第51條第7款所謂宣告多數罰金之情形，即應
    併予執行，於本案無定應執行刑之問題，附此敘明。　　
六、本件受刑人甲○○定應執行刑案件一覽表，除就編號1之「偵
    查（自訴）機關年度案號」欄位所記載「雲林地檢106年度
    偵字第2691號等」應補充為「雲林地檢106年度偵字第2691
    號、第3096號」、編號3之「犯罪日期」欄位所記載「107年
    4月30日」應更正為「107年4月22日至107年4月30日」、
　　編號4之「犯罪日期」欄位應補充為「107年4月25日」、編
    號3至5之「偵查（自訴）機關年度案號」欄位所記載「偵查
    （自訴）機關年度案號」欄位所記載之「雲林地檢107年度
    偵字第6114號等」應補充為「雲林地檢107年度偵字第6114
    號、108年度偵字第1222號、第5731號」、編號6至7之「偵
    查（自訴）機關年度案號」欄位所記載「雲林地檢108年度
    偵字第5627號等」應補充為「雲林地檢108年度偵字第5627
    號、第6168號、109年度偵字第4297號、第4326號、第5016
    號、第6734號、第6831號、109年度少連偵字第35號」外，
    餘均引用如附件。
七、依刑事訴訟法第477條第1項，裁定如主文。
中　　華　　民　　國　　111 　年　　8 　月　　30 　　日
                      刑事第三庭    法  官  黃玥婷  
以上正本證明與原本無異。
如不服本裁定，應於裁定送達後5 日內向本院提出抗告狀（須附繕本）。　　　　　　　　　　　
中　　華　　民　　國　　111 　年　　8 　　月　　30　　日
                                書記官  邱明通
附表：受刑人甲○○定應執行刑案件一覽表